【裁判字號】    89,交易,160
【裁判日期】    891220
【裁判案由】    過失傷害
【裁判全文】
臺灣彰化地方法院刑事判決                        八十九年度交易字第一六號
    公  訴  人  臺灣彰化地方法院檢察署檢察官
    被      告  丙○○
    選任辯護人  趙惠如律師
右列被告因過失傷害案件，經檢察官提起公訴 (八十九年度偵字第三一七一號、第三
二六一號)，本院判決如左：
    主  文
丙○○因過失傷害人，處有期徒刑伍月，如易科罰金，以參佰元折算壹日。
    事  實
一、丙○○於民國八十九年一月十七日二十二時二十分許，駕駛車牌號碼ＰＦ─七八
    三二號自用小客車，沿彰化縣大村鄉○○路由北向南行駛，途經該路與慶安路口
    時，應注意駕駛車輛應注意車前狀況並隨時採取必要之安全措施之規定，而依當
    時天候晴、路面無缺陷及障礙物等情況，並無不能注意之情形，竟疏未注意乙○
    ○騎乘車牌號碼ＶＡＡ─二一八號輕型機車（原行駛對向車道）在該路段中央分
    隔島之缺口暫停等待左轉進入慶安街之其車前狀況，採取減速等必要之安全措施
    ，不慎撞及該機車，致乙○○人車倒地，造成其頭部外傷、蜘蛛網膜下出血、腦
    挫傷左側氣胸、右股骨、脛骨骨折及骨盆骨折等尚非重大難以回復之傷害，經路
    人報警後，送醫急救。
二、案經被害人乙○○之父甲○○告訴暨乙○○訴由彰化縣警察局員林分局報告臺灣
    彰化地方法院檢察署檢察官偵查起訴。
    理  由
一、訊據被告丙○○，固不諱言其確與告訴人與上開時地發生車禍致其受傷之事實，
    然矢口否認有何過失，辯稱：當時其行駛外側車道，經過該路段缺口時，告訴人
    乙○○突然騎車衝出撞擊其車頭，始發生事故，其並無過失云云。惟查，上述犯
    罪事實，業據告訴人指訴綦詳；且細觀卷附之現場照片: 該缺口之斑馬線至機車
    處有明顯之刮地痕，該刮地痕係由後輪排汽管處刮地所形成，且該刮地痕由分隔
    島缺口處為起點延伸而出，足見機車遭撞及時，仍位於分隔島缺口，與已行駛分
    隔島而出、位於快車道上有別，被害人之指述應較被告之辯稱可採；雖證人丁○
    ○於本院審理中證陳: 伊當時位於被告後方最外側車道一、二十公尺，被害人從
    分隔島缺口出來，在慢車道為被告擦撞，被告當時路邊停車，後來一部白色福特
    汽車從被害人身上碾過等語，惟證人當時既位於被告車之右後方，而碰撞點係位
    於被告車之車頭左前方，與證人所在位置中隔有被告車之車體，形成視線上之對
    角與死角，復以當時夜間光線昏暗、視線不良及事故發生之電光石火瞬間，證人
    能否清楚目賭全程本有疑問，況果如本院諭知證人於道路交通事故調查報告表上
    所繪被害人之機車位置，對照該刮地痕之形成走勢亦不相符，及被害人傷勢與遭
    車輛碾過有別，若果如證人所述又遭其他車輛碾過，即與驗傷診斷書所載之傷勢
    明顯不符，更有甚者，其於警訊中證述碾過被害人之車輛係深色廠牌不明車輛，
    與審理中之上揭證述矛盾有歧，是證人之證述瑕疵甚大，無法採信；準此，本院
    另將本件事故送鑑定，臺灣省彰化縣區車輛行車事故委員會參照證人上揭證述，
    認被害人機車為轉彎車，未讓被告之直行車先行，為肇事主因之結論即未能採取
    ；被告所辯應係卸詞，委無足採。按汽車駕駛人應注意車前狀況，並隨時採取必
    要之安全措施，道路交通安全規則定有明文，被告應注意、能注意，竟疏未注意
    上開規定致肇本件車禍，其有過失甚明，且告訴人因本件車禍受有上開傷害，已
    如前述，該傷害結果與被告之過失行為間，應有相當因果關係，亦足認定。被告
    犯行堪以認定。
二、核被告丙○○所為，係犯刑法第二百八十四條第一項前段之過失傷害罪。爰酌被
    告犯罪所生之危害未與告訴人達成和解及犯罪後之態度等一切情狀，量處如主文
    所示之刑，並諭知易服勞役之折算標準，以示懲儆。
據上論斷，應依刑事訴訟法第二百九十九條第一項前段，刑法第二百八十四條第一項
前段、第四十一條，罰金罰鍰提高標準條例第一條前段、第二條，判決如主文。
本案經檢察官李芳瑜到庭執行職務。
中    華    民    國    八十九    年    十二      月        二十        日
                                臺灣彰化地方法院刑事第一庭
                                    法      官   吳  俊  螢
右正本證明與原本無異。
如不服本判決，應於送達後十日內向本院提出上訴狀(須附繕本)。
告訴人或被害人對於判決如有不服具備理由請求檢察官上訴者，其上訴期間之計算係
以檢察官收受判決正本之日期為準。
                                    法院書記官  莊  素  美
中    華    民    國    八十九    年    十二      月       二十二       日
刑法第二百八十四條
因過失傷害人者，處六月以下有期徒刑、拘役或五百元以下罰金。致重傷者，處一年
以下有期徒刑、拘役或五百元下罰金。
從事業務之人，因業務之過失傷害人者，處一年以下有期徒刑、拘役或一千元以下罰
金。致重傷者，處三年以下有期徒刑、拘役或二千元以下罰金。


司法院資訊處製作；財團法人民間司法改革基金會備份。
